---
title: "ハロプロアーティストのシングルリリース数の推移をバーチャートレースで可視化"
author: '<a href="https://www.anarchive-beta.com/">@anemptyarchive</a>'
date: "2022/05/23"
output: 
  html_document: 
    toc: true       # 目次
    toc_depth: 3    # 目次に含める見出しレベル
    toc_float: true # 目次のスクロール追跡
---

```{r setup, include=FALSE}
knitr::opts_chunk$set(
  echo = TRUE, 
  message = FALSE, warning = FALSE
)
```

# シングルリリース数の推移の可視化

　ハロー！プロジェクトのアーティストのシングルリリース数の推移をバーチャートレースで可視化します。\
\

　次のパッケージを利用します。

```{r, eval=FALSE}
# 利用パッケージ
library(tidyverse)
library(lubridate)
library(gganimate)
```

```{r, echo=FALSE}
### 資料作成用:(チェック用)

# チェック用
library(magrittr)
library(ggplot2)
```

　この記事では、基本的に`パッケージ名::関数名()`の記法を使うので、パッケージを読み込む必要はありません。\
　ただし、パイプ演算子`%>%`を使うため`magrittr`と、作図コードがごちゃごちゃしないようにパッケージ名を省略するため`ggplot2`は読み込む必要があります。\
\


## データの読込

　「[HP_DB](https://github.com/xxgentaroxx/HP_DB)」のデータを利用します。GitHub上のcsvデータをRから読み込めたらよかったのですがやり方が分からなかったので、ダウンロードしてローカルフォルダに保存しておきます。\

　保存先のフォルダパスを指定します。

```{r, eval=FALSE}
# フォルダパスを指定
dir_path <- "data/HP_DB-main/"
```

```{r, echo=FALSE}
### 資料作成用:(実際の設定)

# フォルダパスを指定
dir_path <- "BarChartRace/data/HP_DB-main/"
```

　ファイルの読み込み時にファイル名を結合する(ファイルパスにする)ので、末尾を`/`にしておきます。\

　シングルの情報を読み込みます。

```{r}
# シングル一覧を読み込み
single_df <- readr::read_csv(
  file = paste0(dir_path, "single.csv"), 
  col_types = readr::cols(
    singleID = "i", 
    singleName = "c", 
    releaseDate = readr::col_date(format = "%Y/%m/%d"), 
    singleCategory = "c", 
    artistName = "c"
  )
) %>% 
  dplyr::arrange(releaseDate, singleID) # 昇順に並び替え
single_df
```

　single.csvは、シングルID・シングル名・リリース日・シングルカテゴリ・アーティスト名の5列のcsvファイルです。\

　このデータを利用して、各アーティストのシングルリリース数を集計します。\
\


## 集計用の設定

　集計に関する設定を行います。\
\


### 期間の設定

　アニメーションとしてグラフ化する(リリース数を集計する)期間を指定します。

```{r}
# 期間を指定
date_from <- "1997-10-01"
date_to   <- "2022-04-15"
#date_to   <- lubridate::today() %>% 
#  as.character()
```

　開始日を`date_from`、終了日を`date_to`として期間を指定します。文字列で`yyyy-mm-dd`や`yyyy/mm/dd`、`yyyymmdd`などと指定できます。現在の日付を使う場合は、`today()`で設定します。ただし、次の処理でベクトルにする際に`date_from, date_to`が同じ型である必要があるので、`as.character()`で文字列にしておきます。\

　開始日と終了日をベクトルにまとめます。

```{r}
# 値をまとめる
date_vals <- c(date_from, date_to) %>% 
  lubridate::as_date() %>% # Date型に変換
  lubridate::floor_date(unit = "mon") # 月単位に切り捨て
date_vals
```

　文字列型で指定した開始日と終了日を、`as_date()`でDate型に変換し、さらに`floor_date()`の`unit`引数に`"mon"`を指定して月初の日付にして(日にちを切り捨てて)おきます。\
\


### シングルカテゴリの設定

　シングルのカテゴリを確認します。

```{r}
# シングルの種類を確認
unique(single_df[["singleCategory"]])
```

　5種類のシングルがあるのが分かります。\

　集計に利用するカテゴリを指定します。

```{r}
# シングルの種類を指定
single_category <- c("インディーズシングル", "シングル")
```

　この例では、インディーズシングル・シングルのリリース数を集計します。\
\


### 連名作品の編集

　続いて、アーティスト名を確認します。

```{r}
# アーティスト名を確認
unique(single_df[["artistName"]])[1:10]
```

　「Berryz工房×℃-ute」のような複数アーティストの連名作品や、「中澤ゆうこ&高山厳」のようにハロプロ以外のアーティスト名を含む作品、「カントリー娘。に石川梨華（モーニング娘。）」のようにグループ名を含む名義、「中澤ゆうこ」「モーニング娘。'14」「アンジュルム」のような名義変更や改名に対応する必要があります。\
　連名作品についてはここで対応します。名義の修正は集計時に行います。\

　連名作品のデータを分割(複製)する際に利用するベクトルを作成します(目視で確認しながら頑張って指定します)。

```{r}
# 連名作品の名義を指定
pattern_vec <- c(
  "7AIR/SALT5/11WATER", "セクシーオトナジャン/エレジーズ/プリプリピンク", 
  "ガーディアンズ4/しゅごキャラエッグ!", "Berryz工房×℃-ute", 
  "ピーベリー/ハーベスト", #"DIY♡／GREEN FIELDS", (R Markdownだと♡でエラー)
  "ハロプロ研修生 feat. Juice=Juice", 
  "ダイヤレディー／メロウクアッド／HI-FIN", "さとのあかり／トリプレット／ODATOMO", 
  "カントリー・ガールズ/つばきファクトリー", "つばきファクトリー/ハロプロ研修生", "こぶしファクトリー＆つばきファクトリー"
)

# 分割後のアーティスト名を指定
replace_vec <- c(
  "7AIR", "SALT5", "11WATER", "セクシーオトナジャン", "エレジーズ", "プリプリピンク", 
  "ガーディアンズ4", "しゅごキャラエッグ!", "ガーディアンズ4", "しゅごキャラエッグ!", "Berryz工房", "℃-ute", "Berryz工房", "℃-ute", 
  "ピーベリー", "ハーベスト", #"DIY♡", "GREEN FIELDS", 
  "ハロプロ研修生", "Juice=Juice", 
  "ダイヤレディー", "メロウクアッド", "HI-FIN", "さとのあかり", "トリプレット", "ODATOMO", 
  "カントリー・ガールズ", "つばきファクトリー", "つばきファクトリー", "ハロプロ研修生", "こぶしファクトリー", "つばきファクトリー"
)

# 分割する数を指定
n_vec <- c(
  3, 3, 
  2, 2, 2, 2, 
  2, #2, 
  2, 
  3, 3, 
  2, 2, 2
)
```

　分割する必要のあるアーティスト名を`pattern_vec`に指定します。\
　分割後に設定するアーティスト名を`replace_vec`に指定します。\
　分割(複製)するデータ(行)数を`n_vec`に指定します。\

　例えば、アーティスト名が「Berryz工房×℃-ute」のデータを「Berryz工房」と「℃-ute」の2行に分割する場合は、`pattern_vec`を`"Berryz工房×℃-ute"`・`replace_vec`を`c("Berryz工房", "℃-ute"")`・`n_vec`を`2`と指定します。\
　`replace_vec`の要素数と`sum(n_vec)`が一致します。\

　連名作品のデータを取り出して分割します。

```{r}
# 連名作品を分割
split_df <- single_df %>% 
  dplyr::filter(artistName %in% pattern_vec) %>% # 連名の作品を抽出
  tibble::add_column(n = n_vec) %>% # 複製数を追加
  tidyr::uncount(n) %>% # 作品を複製
  dplyr::mutate(artistName = replace_vec) # 個々のアーティスト名を再設定
split_df
```

　`pattern_vec`に含まれるアーティストの行を`filter()`と`%in%`演算子で抽出します。\
　複製する行数`n_vec`を`add_column()`で`n`列として追加して、`uncount()`で行を複製します。\
　アーティスト名を`replace_vec`に指定した文字列に置き換えます。\

　集計時に、分割前の連名作品のデータをこのデータに置き換えます。\
\


## リリース数の集計と順位付け

　シングルのリリース数を集計してランキングを付けます。\
\


### リリース数の集計

　アーティスト名の編集を行い、アーティストごとにリリース数を集計します。

```{r}
# アーティスト名を編集してリリース数を集計
release_n_df <- single_df %>% 
  dplyr::filter(!(artistName %in% pattern_vec)) %>% # 連名作品を削除
  dplyr::bind_rows(split_df) %>% # 分割した連名作品を追加
  dplyr::filter(singleCategory %in% single_category) %>% # 指定したカテゴリを抽出
  dplyr::filter(releaseDate >= date_vals[1], releaseDate <= date_vals[2]) %>% # 指定した期間内の作品を抽出
  dplyr::arrange(releaseDate, singleID) %>% # IDの割り当て用に昇順に並び替え
  dplyr::mutate(
    release_date = lubridate::floor_date(releaseDate, unit = "mon"), # 月単位に切り捨て
    artist_name = artistName %>% # グラフ表示名を追加
      #stringr::str_replace(pattern = "℃-ute", replacement = "C-ute") %>% # 作図時に豆腐化するので代用
      stringr::str_replace(pattern = "中澤ゆうこ&高山厳", replacement = "中澤ゆうこ") %>% # 不要な文字列を削除
      stringr::str_replace(pattern = "カントリー娘。に石川梨華（モーニング娘。）", replacement = "カントリー娘。に石川梨華") %>% # グループ名を削除
      stringr::str_replace(pattern = "カントリー娘。に紺野と藤本（モーニング娘。）", replacement = "カントリー娘。に紺野と藤本") %>% # グループ名を削除
      stringr::str_replace(pattern = "ミニハムず/プリンちゃん", replacement = "ミニハムず") %>% # 不要な文字列を削除
      stringr::str_replace(pattern = "バカ殿様とミニモニ姫。", replacement = "ミニモニ。") %>% # 企画名義を元の名前に変更
      stringr::str_replace(pattern = "ミニモニ。と高橋愛＋4KIDS", replacement = "ミニモニ。") %>% # ゲスト名を削除
      stringr::str_replace(pattern = "おけいさんと安倍なつみ", replacement = "安倍なつみ") %>% # 不要な文字列を削除
      stringr::str_replace(pattern = "あややム with エコハムず", replacement = "松浦亜弥") %>% # 企画名義を元の名前に変更
      stringr::str_replace(pattern = "DEF.DIVAと楽天イーグルス応援隊", replacement = "DEF.DIVA") %>% # 不要な文字列を削除
      stringr::str_replace(pattern = "月島きらり.*", replacement = "月島きらり(久住小春)") %>% # 長いので省略
      stringr::str_replace(pattern = "THE ポッシボー.*", replacement = "THE ポッシボー") %>% # メンバー名を削除
      stringr::str_replace(pattern = "里田まい with 藤岡藤巻", replacement = "里田まい") %>% # 不要な文字列を削除
      stringr::str_replace(pattern = "ジンギスカン×Berryz工房", replacement = "Berryz工房") %>% # 不要な文字列を削除
      stringr::str_replace(pattern = "矢口真里/エアバンド", replacement = "矢口真里") %>% # 不要な文字列を削除
      stringr::str_replace(pattern = "北神未海（CV 小川真奈）with MM学園 合唱部／氷室衣舞（声：菅谷梨沙子/Berryz工房）", replacement = "氷室衣舞(菅谷梨沙子)") %>% # 不要な文字列を削除
      stringr::str_replace(pattern = "むてん娘。", replacement = "モーニング娘。") %>% # 企画名義を元の名前に変更
      stringr::str_replace(pattern = "おはガールメープル with スマイレージ", replacement = "スマイレージ") %>% # 不要な文字列を削除
      stringr::str_replace(pattern = "NEXT YOU/Juice=Juice", replacement = "Juice=Juice") %>% # 企画名義を元の名前に変更
      stringr::str_remove(pattern = "\\(モーニング娘。'17\\)") %>% # グループ名を削除
      stringr::str_remove(pattern = "\\(アンジュルム\\)") %>% # グループ名を削除
      stringr::str_remove(pattern = "\\(Juice=Juice\\)") %>% # グループ名を削除
      stringr::str_remove(pattern = "\\(こぶしファクトリー\\)") %>% # グループ名を削除
      stringr::str_remove(pattern = "\\(つばきファクトリー\\)") %>% # グループ名を削除
      stringr::str_remove(pattern = "\\(ハロプロ研修生\\)") %>% # グループ名を削除
      stringr::str_remove(pattern = "\\(アンジュルム/カントリー・ガールズ\\)") %>% # グループ名を削除
      stringr::str_remove(pattern = "\\(LoVendoЯ\\)"), # グループ名を削除
    artist_idname = artist_name %>% # IDの割り当て用に編集
      stringr::str_replace(pattern = "^モーニング娘。.*", replacement = "モーニング娘。") %>% # ナンバリングを削除
      stringr::str_replace(pattern = "中澤ゆうこ", replacement = "中澤裕子") %>% # ソロ用名義を名前に統一
      stringr::str_replace(pattern = "T&Cボンバー", replacement = "太陽とシスコムーン") %>% # 改名前に統一
      stringr::str_replace(pattern = "カントリー娘。.*", replacement = "カントリー娘。") %>% # ゲスト名を削除
      stringr::str_replace(pattern = "ミニハムず", replacement = "ミニモニ。") %>% # 企画名義を元の名前に変更
      stringr::str_replace(pattern = "S/mileage", replacement = "スマイレージ") %>%  # 改名後に統一
      stringr::str_replace(pattern = "アンジュルム", replacement = "スマイレージ") %>% # 改名前に統一
      stringr::str_replace(pattern = "ハロプロ研修生北海道 feat.稲場愛香", replacement = "ハロプロ研修生北海道"), # ゲスト名を削除
    artist_idname = factor(artist_idname, levels = unique(artist_idname)), # レベル設定のため因子型に変換
    artist_id = dplyr::dense_rank(artist_idname) # アーティストIDを追加
  ) %>% # アーティスト名を編集
  dplyr::group_by(release_date, artist_id) %>% # カウント用にグループ化
  dplyr::mutate(release_n = dplyr::row_number()) %>% # リリース数をカウント:(count()で処理できるならしたい)
  dplyr::filter(release_n == max(release_n)) %>% # 同じ月に複数リリースしていると重複するので遅い方を採用
  dplyr::group_by(artist_id) %>% # 累積和の計算用にグループ化
  dplyr::mutate(release_n = cumsum(release_n)) %>% # リリース数の累積和を計算
  dplyr::arrange(release_date, artist_id) %>% # 複製数の追加用に並べ替え
  dplyr::group_by(artist_id) %>% # 複製数の追加用にグループ化
  dplyr::mutate(
    next_release_date = release_date %>% 
      dplyr::lead(n = 1) %>% # 1行前に値をズラす
      tidyr::replace_na(
        replace = lubridate::today() %>% 
          lubridate::rollforward(roll_to_first = TRUE)
      ), # 最後の行を現在の翌月にする
    n = lubridate::interval(start = release_date, end = next_release_date) %>% 
      lubridate::time_length(unit = "mon") # リリース数がない期間の月数を追加
  ) %>% 
  tidyr::uncount(n) %>% # 月数に応じて行を複製
  dplyr::group_by(release_date, artist_id) %>% # 行番号用にグループ化
  dplyr::mutate(idx = dplyr::row_number()) %>% # 行番号を割り当て
  dplyr::group_by(release_date, artist_id, idx) %>% # 1か月刻みの値の作成用にグループ化
  dplyr::mutate(date = seq(from = release_date, to = next_release_date, by = "mon")[idx]) %>% # 複製した行を1か月刻みの値に変更
  dplyr::ungroup() %>% # グループ化を解除
  dplyr::select(date, artist_id, artist_name, release_n) %>% # 利用する列を選択
  dplyr::arrange(date, artist_id) # 昇順に並べ替え
release_n_df
```

　先ほどは、`pattern_vec`に指定したアーティストを`filter()`と`%in%`演算子で抽出しました。ここでは、`!`で`TRUE`と`FALSE`を入れ替えて、`pattern_vec`に含まれないアーティストのデータを抽出します。\
　連名作品を除去したので、分割した連名作品`split_df`を`bind_rows()`で結合します。\
　集計期間`date_vals`に発売されたデータを抽出します。\

　「グラフに表示する用のアーティスト名列`artist_name`」と「集計用(ID割り当て用)のアーティスト名列`artist_idname`」を作成します。\
　表示名では、例えば「月島きらり starring 久住小春(モーニング娘。)」を「月島きらり(久住小春)」のように書き換えます。\
　集計用名では、例えば「モーニング娘。'14」を「モーニング娘。」、「アンジュルム」を「スマイレージ」のように書き換えて、同一アーティストの名前を統一します。\
　各集計用名に対して`dense_rank()`で通し番号を割り当てて、アーティストID列`artist_id`とします。\
　IDの割り当て前に、`artist_idname`列を因子型に変換してレベルを設定しておくと、IDの割り当て順を指定できます。この例では、1枚目の発売が早い順(同月ならシングルIDが小さい順)になります。因子型にしない場合は、文字列の基準で昇順になります。\

　「発売月・ID」が同じ行ごとに`row_number()`で通し番号を割り当てて、`release_n`列とします。`release_n`列が最大の行を抽出することでリリース数列とします。(IDが同じで名義が異なる行を、同じグループとしてカウントしたかったけど、`count()`で処理できなかった？のでこんな感じになりました。)\
　さらに、`cumsum()`で累積和を計算して、各月までの合計リリース数を求めます。\

　ここまでで、発売された月のデータを用意できました。続いて、発売のなかった月のデータを作成します。\
　処理がややこしいので、下の簡単な例を使って解説します。\

　3か月間隔の日付を作成して、i行目とi+1行目の月数を調べます。

```{r}
df1 <- tibble::tibble(
  date = seq(
    from = lubridate::as_date("2020-04-01"), 
    to = lubridate::as_date("2022-03-01"), 
    by = "3 months"
  )
) %>% 
  dplyr::mutate(
    next_date = date %>% 
      dplyr::lead(n = 1) %>% # 1行前にズラす
      tidyr::replace_na(
        replace = lubridate::today() %>% 
          lubridate::rollforward(roll_to_first = TRUE)
      ), # 最後の行を翌月にする
    n = lubridate::interval(start = date, end = next_date) %>% 
      lubridate::time_length(unit = "month") # i行目とi+1行目の月数を追加
  )
df1
```

　`seq()`の`by`引数に`"3 months"`を指定して3か月間隔の日付を作成して、発売月の代わりの列`date`とします。\
　`date`列を1行前にズラした列を`lead()`で作成して、`next_date`とします。最後の行が欠損値になるので、`replace_na()`で置き換えます。`today()`と`rollfoward()`で現在の日付の翌月にします。\
　`date`から`next_date`までの月数を`interval()`と`time_lenght()`で調べて、`n`列とします。\

　行を複製して、1か月間隔となるように日付を再設定します。

```{r}
df2 <- df1 %>% 
  tidyr::uncount(n) %>% # 月数に応じて行を複製
  dplyr::group_by(date) %>% # 行番号用にグループ化
  dplyr::mutate(idx = dplyr::row_number()) %>% # 行番号を割り当て
  dplyr::group_by(date, idx) %>% # 1か月刻みの値の作成用にグループ化
  dplyr::mutate(new_date = seq(from = date, to = next_date, by = "month")[idx]) %>% # 複製した行を1か月刻みの値に変更
  dplyr::ungroup() # グループ化を解除
df2
```

　各行を`uncount()`で`n`行に複製します。\
　複製した行ごとにグループ化して、`row_number()`で行番号を割り当てます。\
　`date`から`next_date`の月ベクトルを作成して、行番号に応じて値を取り出します。\
　ここでは分かりやすいように、作成した月列を`new_date`としました。実際には、`date`列を上書きします。\
\

　以上で、月ごとに、各アーティストの合計リリース数のデータが得られました。\
　(ところで、私は2017年くらいからしか知らないのですが、解釈違いとか生じてないでしょうか？例えば、ミニモニ。とミニハムずって一緒にしていいの？、モーニング娘。おとめ組とさくら組は？)\
\



### 演出用の処理

　バーの変化(アニメーション)を強調するために、期間内における1枚目の発売1か月前のデータ(リリース数が0のデータ)を作成します。\
\

　各アーティストの「1枚目の発売1か月前」のデータフレームを作成します。

```{r}
# 1枚目のリリース前月のデータを作成
release_0_df <- release_n_df %>% 
  dplyr::group_by(artist_id) %>% # 1枚目の抽出用にグループ化
  dplyr::filter(date == min(date)) %>% # 1枚目を抽出
  dplyr::ungroup() %>% # グループ化を解除
  dplyr::mutate(
    date = date %>% 
      lubridate::rollback() %>% 
      lubridate::floor_date(unit = "mon"), 
    artist_name = " ", 
    release_n = 0
  ) %>% # 1か月前のデータに書き換え
  dplyr::filter(date >= date_vals[1], date <= date_vals[2]) # 指定した期間内のデータを抽出
release_0_df
```

　編集と集計を行ったデータ`release_n_df`から、アーティストごとに、日付列`date`が最小の行を`filter()`で抽出します。\
　`date`列が1枚目の発売月になるので、`rollback()`と`floor_date()`で1か月前の日付にします。\
　発売前のデータとして、アーティスト名を半角スペース`" "`、リリース数を`0`にします。\
　集計期間`date_vals`内のデータを`filter()`で抽出します。\
\


### リリース数の順位付け

　各月における「リリース数」と「順位」のデータフレームを作成します。

```{r}
# 描画する順位を指定
max_rank <- 50

# リリース数で順位付け
rank_df <- dplyr::bind_rows(release_0_df, release_n_df) %>% # 発売前月のデータを追加:(小細工する場合)
  dplyr::arrange(date, artist_id) %>% # 昇順に並び替え
  dplyr::group_by(date) %>% # 月でグループ化
  dplyr::mutate(
    artist_id = factor(artist_id),  # 作図用に因子型に変換
    ranking = dplyr::row_number(-release_n) # ランキング列を追加
  ) %>% 
  dplyr::ungroup() %>% # グループ化を解除
  dplyr::filter(ranking <= max_rank) %>% # ランク上位グループを抽出
  dplyr::arrange(date, ranking) # 昇順に並べ替え
rank_df
```

　リリース前のデータ`release_0_df`とリリース数のデータ`release_n_df`を`bind_rows()`で結合します。\
　バーの色分け用に、アーティストIDを因子型に変換します。\
　`row_number()`でリリース数に応じて順位を付けて、`ranking`列とします。指定した列を昇順にして通し番号が割り当てられるので、`-`を付けて大小関係を反転させます。\
　描画する順位を指定しておき、上位のデータを`filter()`で抽出します。\
\

　以上で、必要なデータを得られました。次は、作図を行います。\
\


## 推移の可視化

　リリース数と順位を棒グラフで可視化します。\
\


### バーチャートレースの作成

　シングルリリース数の推移をバーチャートレースで可視化します。バーチャートレースの作図については別資料を参照してください。\
\

　フレームに関する値を指定します。

```{r}
# 遷移フレーム数を指定
t <- 8

# 一時停止フレーム数を指定
s <- 2

# 1秒間に表示する月数を指定:(値が大きいと意図した通りにならない)
mps <- 3

# フレーム数を取得
n <- length(unique(rank_df[["date"]]))
n
```

　現月と次月のグラフを繋ぐアニメーションのフレーム数を`t`として、整数を指定します。\
　各月のグラフで一時停止するフレーム数を`s`として、整数を指定します。\
　基本となるフレーム数(月の数)を`n`とします。\

　バーチャートレースを作成します。

```{r}
# バーチャートレースを作成:(y軸可変)
anim <- ggplot(rank_df, aes(x = ranking, y = release_n, fill = artist_id, color = artist_id)) + 
  geom_bar(stat = "identity", width = 0.9, alpha = 0.8) + # リリース数のバー
  geom_text(aes(y = 0, label = paste(artist_name, " ")), hjust = 1) + # アーティスト名のラベル
  geom_text(aes(label = paste(" ", round(release_n, 0), "枚")), hjust = 0) + # リリース数のラベル
  gganimate::transition_states(states = date, transition_length = t, state_length = s, wrap = FALSE) + # フレーム
  gganimate::ease_aes("cubic-in-out") + # アニメーションの緩急
  theme(
    axis.title.x = element_blank(), # x軸のラベル
    axis.title.y = element_blank(), # y軸のラベル
    axis.text.x = element_blank(), # x軸の目盛ラベル
    axis.text.y = element_blank(), # y軸の目盛ラベル
    axis.ticks.x = element_blank(), # x軸の目盛指示線
    axis.ticks.y = element_blank(), # y軸の目盛指示線
    #panel.grid.major.x = element_line(color = "grey", size = 0.1), # x軸の主目盛線
    panel.grid.major.y = element_blank(), # y軸の主目盛線
    #panel.grid.minor.x = element_blank(), # x軸の補助目盛線
    panel.grid.minor.y = element_blank(), # y軸の補助目盛線
    panel.border = element_blank(), # グラフ領域の枠線
    #panel.background = element_blank(), # グラフ領域の背景
    plot.title = element_text(color = "black", face = "bold", size = 20, hjust = 0.5), # 全体のタイトル
    plot.subtitle = element_text(color = "black", size = 15, hjust = 0.5), # 全体のサブタイトル
    plot.margin = margin(t = 10, r = 50, b = 10, l = 150, unit = "pt"), # 全体の余白
    legend.position = "none" # 凡例の表示位置
  ) + # 図の体裁
  coord_flip(clip = "off", expand = FALSE) + # 軸の入れ変え
  scale_x_reverse() + # x軸を反転
  gganimate::view_follow(fixed_x = TRUE) + # 表示範囲の調整
  labs(
    title = "ハロプロアーティストのシングルリリース数の推移", 
    subtitle = paste0(
      "カテゴリ：［", paste0(single_category, collapse = ", "), "］\n", 
      lubridate::year(date_from), "年", lubridate::month(date_from), "月～", 
      "{lubridate::year(closest_state)}年{lubridate::month(closest_state)}月"
    ), 
    caption = "データ:「https://github.com/xxgentaroxx/HP_DB」"
  ) # ラベル
```

　y軸を最大値で固定して描画します。\

　`animate()`でgif画像を作成します。

```{r, eval=FALSE}
# gif画像を作成
g <- gganimate::animate(
  plot = anim, 
  nframes = n*(t+s), fps = (t+s)*mps, 
  width = 900, height = 800
)
g
```

　`plot`引数にグラフ、`nframes`引数にフレーム数、`fps`引数に1秒当たりのフレーム数を指定します。\

　`anim_save()`でgif画像を保存します。

```{r, eval=FALSE}
# gif画像を保存
gganimate::anim_save(filename = "output/SingleNum.gif", animation = g)
```

　`filename`引数にファイルパス(`"(保存する)フォルダ名/(作成する)ファイル名.gif"`)、`animation`引数に作成したgif画像を指定します。\

　動画を作成する場合は、`renderer`引数を指定します。

```{r, eval=FALSE}
# 動画を作成と保存
m <- gganimate::animate(
  plot = anim, 
  nframes = n*(t+s), fps = (t+s)*mps, 
  width = 900, height = 800, 
  renderer = gganimate::av_renderer(file = "output/SingleNum.mp4")
)
```

　`renderer`引数に、レンダリング方法に応じた関数を指定します。この例では、`av_renderer()`を使います。\
　`av_renderer()`の`file`引数に保存先のファイルパス(`"(保存する)フォルダ名/(作成する)ファイル名.mp4"`)を指定します。\
\


### 月を指定して作図

　最後に、指定した月のリリース数のグラフを作成します。

```{r}
# 月を指定
date_val <- "2021-05-01"

# 棒グラフを作成
graph <- rank_df %>% 
  dplyr::filter(date == lubridate::as_date(date_val)) %>% 
  ggplot(aes(x = ranking, y = release_n, fill = artist_id, color = artist_id)) + 
  geom_bar(stat = "identity", width = 0.9, alpha = 0.8) + # リリース数のバー
  geom_text(aes(y = 0, label = paste(artist_name, " ")), hjust = 1) + # グループ名のラベル
  geom_text(aes(y = 0, label = paste(" ", release_n, "枚")), hjust = 0, color = "white") + # リリース数のラベル
  theme(
    axis.title.y = element_blank(), # y軸のラベル
    axis.text.y = element_blank(), # y軸の目盛ラベル
    #panel.grid.major.x = element_line(color = "grey", size = 0.1), # x軸の主目盛線
    panel.grid.major.y = element_blank(), # y軸の主目盛線
    panel.grid.minor.x = element_blank(), # x軸の補助目盛線
    panel.grid.minor.y = element_blank(), # y軸の補助目盛線
    panel.border = element_blank(), # グラフ領域の枠線
    #panel.background = element_blank(), # グラフ領域の背景
    plot.title = element_text(color = "black", face = "bold", size = 20, hjust = 0.5), # 全体のタイトル
    plot.subtitle = element_text(color = "black", size = 15, hjust = 0.5), # 全体のサブタイトル
    plot.margin = margin(t = 10, r = 20, b = 10, l = 125, unit = "pt"), # 全体の余白
    legend.position = "none" # 凡例の表示位置
  ) + # 図の体裁
  coord_flip(clip = "off", expand = FALSE) + # 軸の入れ変え
  scale_x_reverse(breaks = 1:max(rank_df[["ranking"]])) + # x軸を反転
  labs(
    title = "ハロプロアーティストのシングルリリース数", 
    subtitle = paste0(
      "カテゴリ：［", paste0(single_category, collapse = ", "), "］\n", 
      lubridate::year(date_from), "年", lubridate::month(date_from), "月～", 
      lubridate::year(date_val), "年", lubridate::month(date_val), "月"
    ), 
    y = "リリース数", 
    caption = "データ:「https://github.com/xxgentaroxx/HP_DB」"
  ) # ラベル
graph
```

\ 

　`ggsave()`で画像を保存できます。

```{r, eval=FALSE}
# 画像を保存
ggplot2::ggsave(
  filename = paste0("output/SingleNum_", date_val, ".png"), plot = graph, 
  width = 24, height = 24, units = "cm", dpi = 100
)
```

\ 

　以上で、シングルリリース数の推移を可視化できました。\
\

