---
title: "メンバーカラーの色見本の作成"
author: "<a href='https://www.anarchive-beta.com/'>@anemptyarchive</a>"
date: "`r format(Sys.time(), '%Y-%m-%d %H:%M:%S')`"
output: 
  html_document: 
    toc: true       # 目次
    toc_depth: 3    # 目次に含める見出しレベル
    toc_float: true # 目次のスクロール追跡
---

```{r setup, include=FALSE}
knitr::opts_chunk$set(
  echo = TRUE, 
  message = FALSE, warning = FALSE
)
```

----

・編集履歴

- 2022/07/13：初稿

----

\ 


# 色見本の作成

　ハロー！プロジェクトのグループのメンバーカラーの一覧を作成します。\
\

　利用するパッケージを読み込みます。

```{r, eval=FALSE}
# 利用パッケージ
library(tidyverse)
```

```{r, echo=FALSE}
### 資料作成用:(チェック)

# チェック用
library(ggplot2)
```

　この記事では、基本的に`パッケージ名::関数名()`の記法を使うので、パッケージを読み込む必要はありません。ただし、作図コードがごちゃごちゃしないようにパッケージ名を省略しているため、`ggplot2`は読み込む必要があります。\
　`magrittr`パッケージのパイプ演算子`%>%`ではなく、ベースパイプ(ネイティブパイプ)演算子`|>`を使っています。`%>%`に置き換えても処理できます。\
\


## データの読込

　メンバーカラーとカラーコードの対応データを読み込みます。\
\

　対応表は「[GitHubのリポジトリ](https://github.com/anemptyarchive/Hello/tree/main/ColorPalette/data)」に保存しています。現在活動中のグループの歴代メンバーのメンバーカラーに対応したカラーコードのcsvファイルです(過去のグループについても更新予定)。\
　ダウンロードしてローカルフォルダに保存しておきます。\

　保存先のフォルダパスを指定します。

```{r}
# 保存先のパスを指定
dir_path <- "ColorPalette/data/"
```

　ファイルの読み込み時にファイル名を結合する(ファイルパスにする)ので、末尾を`/`にしておきます。\

　各グループのメンバーとカラーコードの対応表を読み込みます。

```{r}
# UTF8のcsvファイルを読み込み
all_df <- readr::read_csv(
  file = paste0(dir_path, "membercolor_utf8.csv"), 
  col_types = readr::cols(
    group_id = "i", 
    group_name = "c", 
    member_id = "i", 
    member_gen = "i", 
    member_name = "c", 
    color_code = "c"
  )
)
all_df
```

　`read_csv()`でcsvファイルを読み込みます。Shift-JISのデータの場合は、`locale`引数に`locale(encoding = "CP932")`を指定します。ダウンロードしたファイルはUTF8です。\
\

　読み込んだデータを使って、色見本を作成します。\
\


## 色見本の作図

　グループを指定して、そのグループのデータを取り出します。

```{r}
# グループを指定
group_name_val <- "モーニング娘。"

# 指定したグループを抽出
color_df <- all_df |> 
  dplyr::filter(group_name == group_name_val)
color_df
```

　`group_name`列の要素が指定したグループである行を`filter()`で抽出します。\

　取り出したデータを使って、棒グラフを作成します。

```{r, fig.width=12, fig.height=10}
# 色見本の作成:縦方向
ggplot(color_df, aes(x = member_id, color = member_name, fill = member_name)) + 
  geom_bar(mapping = aes(y = 1), stat = "identity") + # カラーバー
  geom_text(mapping = aes(y = 0, label = paste(member_name, " ")), 
            hjust = 1, angle = 90) + # メンバー名ラベル
  geom_text(mapping = aes(y = 0, label = paste(" ", color_code)), 
            hjust = 0, angle = 90, color = "black") + # カラーコードラベル
  scale_color_manual(breaks = color_df[["member_name"]], values = color_df[["color_code"]]) + # 線の色
  scale_fill_manual(breaks = color_df[["member_name"]], values = color_df[["color_code"]]) + # バーの色
  scale_x_continuous(breaks = color_df[["member_id"]], expand = c(0, 0)) + # x軸目盛
  scale_y_continuous(expand = c(0, 0)) + # y軸目盛
  coord_cartesian(clip = "off") + 
  theme(
    axis.title.x = element_blank(), # 横軸のラベル
    axis.title.y = element_blank(), # 縦軸のラベル
    axis.text.x = element_blank(), # 横軸の目盛ラベル
    axis.text.y = element_blank(), # 縦軸の目盛ラベル
    axis.ticks.y = element_blank(), # 縦軸の目盛指示線
    panel.grid.major.y = element_blank(), # 縦軸の主目盛線
    panel.grid.minor.x = element_blank(), # 横軸の補助目盛線
    panel.grid.minor.y = element_blank(), # 縦軸の補助目盛線
    panel.border = element_blank(), # グラフ領域の枠線
    panel.background = element_blank(), # グラフ領域の背景
    plot.title = element_text(color = "black", face = "bold", size = 20, hjust = 0.5), # 全体のタイトル
    plot.subtitle = element_text(color = "black", size = 15, hjust = 0.5), # 全体のサブタイトル
    plot.background = element_rect(fill = "gray92"), # 全体の背景
    plot.margin = margin(t = 10, r = 20, b = 90, l = 20, unit = "pt"), # 全体の余白
    legend.position = "none" # 凡例の位置
  ) + # 図の体裁
  labs(
    title = paste0(group_name_val, "のメンバーカラー一覧"), 
    subtitle = paste0("総メンバー数：", max(color_df[["member_id"]]), "人")
  ) # ラベル
```

　`scale_color_manual()`で線の色、`scale_fill_manual()`でバーの色を設定します。`aes()`の`color, fill`引数に指定した(列の)値を`breaks`引数に指定し、`values`引数に色名やカラーコードを指定します。\

　続いて、横向きの棒グラフで色見本を作成します。

```{r, fig.width=12, fig.height=12}
# 色見本の作成:横方向
ggplot(color_df, aes(x = member_id, color = member_name, fill = member_name)) + 
  geom_bar(mapping = aes(y = 1), stat = "identity") + # カラーバー
  geom_text(mapping = aes(y = 0, label = paste(member_name, " ")), 
            hjust = 1) + # メンバー名ラベル
  geom_text(mapping = aes(y = 0, label = paste(" ", color_code)), 
            hjust = 0, color = "black") + # カラーコードラベル
  scale_color_manual(breaks = color_df[["member_name"]], values = color_df[["color_code"]]) + # 線の色
  scale_fill_manual(breaks = color_df[["member_name"]], values = color_df[["color_code"]]) + # バーの色
  scale_x_reverse(breaks = color_df[["member_id"]], expand = c(0, 0)) + # x軸目盛
  scale_y_continuous(expand = c(0, 0)) + # y軸目盛
  coord_flip(clip = "off") + # 軸の入れ替え
  theme(
    axis.title.x = element_blank(), # 横軸のラベル
    axis.title.y = element_blank(), # 縦軸のラベル
    axis.text.x = element_blank(), # 横軸の目盛ラベル
    axis.text.y = element_blank(), # 縦軸の目盛ラベル
    axis.ticks.x = element_blank(), # 横軸の目盛指示線
    panel.grid.major.x = element_blank(), # 横軸の主目盛線
    panel.grid.minor.x = element_blank(), # 横軸の補助目盛線
    panel.grid.minor.y = element_blank(), # 縦軸の補助目盛線
    panel.border = element_blank(), # グラフ領域の枠線
    panel.background = element_blank(), # グラフ領域の背景
    plot.title = element_text(color = "black", face = "bold", size = 20, hjust = 0.5), # 全体のタイトル
    plot.subtitle = element_text(color = "black", size = 15, hjust = 0.5), # 全体のサブタイトル
    plot.background = element_rect(fill = "gray92"), # 全体の背景
    plot.margin = margin(t = 10, r = 20, b = 10, l = 120, unit = "pt"), # 全体の余白
    legend.position = "none" # 凡例の位置
  ) + # 図の体裁
  labs(
    title = paste0(group_name_val, "のメンバーカラー一覧"), 
    subtitle = paste0("総メンバー数：", max(color_df[["member_id"]]), "人")
  ) # ラベル
```

　`coord_flip()`でx軸とy軸を入れ替えることで、横方向に伸びる棒グラフになります。\
\


## 利用例

　カラーコードの対応表の利用例として「活動期間のタイムラインチャート」を参照してください。カラーパレットとしての利用例の試作です。\
\

　利用するメンバーカラー(カラーコード)を取り出します。

```{r}
# カラーパレットを作成
color_vec <- color_df |> 
  dplyr::filter(member_gen == 10) |> # 期を指定
  dplyr::pull(color_code) |> # ベクトルとして取得
  (\(x){x[c(2, 3, 1, 4)]})() # 色順を並べ替え
color_vec
```

　この例では、モーニング娘。の10期メンバーの色を抽出して、ラムダ関数`\()`の記法で順番を入れ替えます。\

　2乗和を計算して、最大値で割ります。

```{r}
# 値を作成
res_df <- tidyr::expand_grid(x = 1:100, y = 1:100) |> # 2次元の点を作成
  dplyr::mutate(z = x^2 + y^2, z = z / max(z)) # 2乗和を最大値で割る
res_df
```

　`expand_grid()`で格子状の点を作成します。\
　`mutate()`パッケージを使って、2乗和の計算結果列を作成します。\

　2乗和のヒートマップを作成します。

```{r}
# ヒートマップを作成
ggplot(res_df, aes(x = x, y = y, color = z, fill = z)) + 
  geom_tile() + # ヒートマップ
  scale_color_gradientn(colours = color_vec) + # グラデーション
  scale_fill_gradientn(colours = color_vec) + # タイルの色
  coord_fixed(ratio = 1) # アスペクト比
```

　`geom_tile()`でヒートマップを作成できます。\
　`scale_color_gradientn()`や`scale_color_gradientn()`でグラデーションに使う色を指定します。\
　(綺麗なグラデーションにするには色の順序を調整する必要があるため、自動で処理できません。カラーコードのソートができるといいのですが。)\
\


